【裁判字號】    90,易,1704
【裁判日期】    900706
【裁判案由】    妨害風化
【裁判全文】
臺灣高雄地方法院刑事判決                          九十年度易字第一七四號
    公  訴  人  臺灣高雄地方法院檢察署檢察官
    被      告  甲○○
右列被告因妨害風化案件，經檢察官提起公訴（九十年度少連偵字第二五號），本院
判決如左：
    主  文
甲○○成年人與未滿十八歲之人共同連續販賣猥褻之物品，處有期徒刑陸月，如易科
罰金，以參佰元折算壹日。
電腦設備貳套、中華電信撥接用戶碼通知書壹張、色情光碟片伍片、亞太線上上網卡
壹張、磁碟片壹片、貼圖所得帳單明細表陸張、發放薪資信封拾個、電子郵件訂單參
張、呼叫器壹個，均沒收。
    事  實
一、甲○○與某不詳年籍姓名成年男子基於販賣猥褻光碟片之概括犯意聯絡，於民國
    八十九年十月底某日，由該不詳年籍姓名成年男子提供「PLAY BOY VCD」色情網
    站網頁資料，甲○○乃委請乙○○（由檢察官另行偵辦）幫忙更改上開網頁，並
    代為上網申請設立網址分別為「http://www.geocities.com/hotvcd2000」」及
    「http://www.geocities.com/hotsong2001」之「HOT VCD 2000」、「SONG Y Y
    VC」網站及帳號為「hotsong2001@yahoo.com」、「tonyli168@yahoo.com」之電
    子信箱，作為販賣各式攝錄男女裸露生殖器官、從事性交行為畫面之猥褻光碟片
    之聯絡網站，而散布各式猥褻光碟目錄供網友瀏覽，再以訂購三片以下每片一百
    八十元、五片以下每片一百五十元、十片以下每片一百四十元不等之價格，供不
    特定人上網下單訂購。甲○○及該不詳年籍姓名成年男子並自八十九年十月底起
    ，與蔡福志（已由檢察官職權不起訴）、丙○○（由檢察官另行偵辦）及少年甲
    ００（七十二年十一月二十一日生）、乙００（七十三年二月十六日生）、丙０
    ０（七十三年五月三日生）（少年三人均另由少年法院審理）基於共同販賣猥褻
    光碟片之概括犯意聯絡，由甲○○提供內有張貼色情廣告圖檔資料之磁碟片交由
    蔡福志、甲００、乙００、丙００四人上網至各網站貼圖區張貼色情圖片，供他
    人點選連結至上開網站而選購猥褻光碟片，甲○○並負責將彙整好之客戶訂購資
    料轉寄至該不詳年籍姓名成年男子所提供之帳號「cd168@hello.com.tw」電子郵
    件信箱，待該不詳年籍姓名成年男子將客戶訂購之猥褻光碟片放置在高雄市○○
    ○路一四八之六十一號一樓樓梯間等地點後，再以呼叫器通知丙○○前往拿取寄
    送，該不詳年籍姓名成年男子可獲取每片六十五元之販售所得，餘則歸甲○○所
    有，蔡福志、甲００、乙００、丙００四人則可自甲○○領取每日五百元之薪資
    ，丙○○則可獲取每片十五元之代價。嗣分別於八十九年十二月二十七日、九十
    年三月十七日，為警在高雄市○○○路五二二號十一樓之一、高雄市○○區○○
    街八巷十二號六樓查獲，並扣得甲００、乙００所有供上網張貼用色情圖片之電
    腦設備各一套、中華電信撥接用戶碼通知書一張、甲○○所有供上網張貼色情圖
    片用之色情光碟片五片、亞太線上上網卡一張、磁碟片一片及貼圖所得帳單明細
    表六張、發放薪資信封十個、電子郵件訂單資料三張、丙○○所有供聯絡用之呼
    叫器一個。
二、案經高雄縣警察局移送台灣高雄地方法院檢察署檢察官偵查起訴及臺灣高雄地方
    法院檢察署檢察官移送併案審理。
    理  由
一、訊據被告甲○○對於右揭事實均坦承不諱，核與證人蔡福志、甲００、乙００、
    丙００、乙○○、丙○○證述情節相符，並有自扣案電腦列印之上開網站資料附
    卷及電腦設備二組、中華電信撥接用戶碼通知書、色情光碟片五片、亞太線上上
    網卡一章、磁碟片一片、貼圖所得帳單明細表六張、發放薪資信封十個、電子郵
    件訂單資料三張、呼叫器一個扣案可稽，是被告自白與事實相符，本件事證明確
    ，被告犯行堪以認定，應依法論科。
二、核被告甲○○所為，係犯刑法地二百三十五條第一項販賣猥褻物品罪。其與該不
    詳年籍姓名成年男子、蔡福志、甲００、乙００、丙００、丙○○就上開犯行，
    有犯意聯絡及行為分擔，為共同正犯。又被告乃成年人，甲００、乙００、丙０
    ０則分別於七十二年十一月二十一日、七十三年二月十六日、七十三年五月三日
    出生，為未滿十八歲之人，被告與其等共同販賣盜版光碟片，應依少年事件處理
    法第八十五條第一項規定加重其刑。再被告先後多次販賣猥褻光碟片犯行，時間
    緊接，方法相同，且觸犯構成要件相同之罪名，顯係基於概括犯意為之，應依刑
    法第五十六條連續犯之規定論以一罪，並遞加重其刑。公訴人移送併案審理部分
    既與前揭論罪科刑部分有連續犯之裁判上一罪關係，自得由本院併與審理。犯爰
    審酌被告架設網站販售猥褻光碟片，對社會善良風俗造成重大危害，情節非輕，
    惟念其犯後坦認犯行，已有悔意及犯罪動機、目的等一切情狀，酌情量處如主文
    所示之刑，並諭知易科罰金之折算標準。扣案之猥褻物品色情光碟片五片、內含
    猥褻廣告內容之磁碟片一片，爰依刑法第二百三十五條第三項宣告沒收之；扣案
    之電腦設備二套、中華電信撥接用戶碼通知書一張、亞太線上上網卡一張、貼圖
    所得帳單明細表六張、發放薪資信封十個、電子郵件訂單資料三張、呼叫器一個
    ，分別為被告及共犯甲００、乙００、丙○○所有，業據被告供述在卷，且為供
    犯罪所用、供犯罪預備用之物，應依刑法第三十八條第一項第二款規定宣告沒收
    。
據上論斷，應依刑事訴訟法第二百九十九條第一項前段，少年事件處理法第八十五條
第一項、刑法第二十八條、第五十六條、第二百三十五條第一項第三項、第四十一條
第一項、第三十八條第一項第二款、第三款，罰金罰鍰提高標準條例第一條前段、第
二條，判決如主文。
中      華      民      國      九十      年      七      月      六    日
                                  臺灣高雄地方法院刑事第一庭
                                          法  官  黃  悅  璇
右正本證明與原本無異。
如不服本判決，應於判決送達後十日內，向本院提出上訴狀。
                                          書記官  沈      蘊
中     華     民     國       九十      年      七      月      九      日
附錄法條：
刑法第二百三十五條第一項
散布、播送或販賣猥褻之文字、圖畫、聲音、影像或其他物品，或公然陳列，或以他
法供人觀覽、聽聞者，處二年以下有期徒刑、拘役或科或併科三萬元以下罰金。


司法院資訊處製作；財團法人民間司法改革基金會備份。
